臺灣雲林地方法院刑事裁定
111年度提字第7號
聲  請  人  
即被逮捕人  林彥存


上列聲請人即被逮捕人因違反毒品危害防制條例案件，聲請提審，本院裁定如下：                    
    主  文
聲請駁回，林彥存並解返臺灣雲林地方檢察署。 
    理  由
一、聲請意旨略以：我沒有收到觀察、勒戒之裁定及檢察官執行
    傳票，警察就突然拘提我，聲請提審請求裁定釋放云云（見
    本院7號卷第3、28頁）。
二、本件聲請提審意旨所述事實，涉及刑事訴訟法第469條規定
    （詳後述），依法院受理提審聲請之事務分配辦法第2條第1
    項附表二編號1規定，應由刑事庭受理。
三、提審法第5條第1項第5款規定：「受聲請法院，於繫屬後24
    小時內，應向逮捕、拘禁之機關發提審票，並即通知該機關
    之直接上級機關。但有下列情形之一者，得以裁定駁回之：
    五、經法院裁判而剝奪人身自由。」惟有論者指出，是否依
    此款程序駁回，應區分情形，如聲請人所爭執者，係執行檢
    察官指揮不合法或不當（如未經合法傳喚執行），法院仍應
    依提審法規定妥為處理，不得逕依本款裁定駁回（參閱許旭
    聖，修正後提審法之相關實務問題研析，司法新聲，第112
    期，民國103年10月，第37頁）。依本件聲請提審意旨，顯
    係爭執檢察官指揮執行觀察、勒戒處分之適法性，本院仍應
    實體審查。
四、按人民被法院以外之任何機關逮捕、拘禁時，其本人或他人
    得向逮捕、拘禁地之地方法院聲請提審；法院審查後，認為
    不應逮捕、拘禁者，應即裁定釋放；認為應予逮捕、拘禁者
    ，以裁定駁回之，並將被逮捕、拘禁人解返原解交之機關，
    提審法第1條第1項前段、第9條第1項定有明文。
五、經查：
　㈠聲請人即被逮捕人林彥存於本院訊問時，自陳與父母、配偶
    及子女居住在雲林縣○○鄉○○村○○00號之戶籍地等語（見本院
    7號卷第27頁），而經本院調閱聲請人前案地址報表，足認
    聲請人長期居住在上開戶籍地，該址應為聲請人之住所。
　㈡聲請人前經本院以111年度毒聲字第52號裁定令入勒戒處所觀
    察、勒戒，該裁定於111年3月21日送達至聲請人住所，由聲
    請人同居之母親簽收（見本院52號卷第41頁本院送達證書，
    又聲請人自陳其母親會照顧、陪伴其子女等語〈見本院7號卷
    第29頁〉，堪認其母親具有辨別事理能力），因無人提出抗
    告而確定。
　㈢按受罰金以外主刑之諭知，而未經羈押者，檢察官於執行時
    ，應傳喚之；傳喚不到者，應行拘提，刑事訴訟法第469條
    第1項本文規定甚詳，而此規定，依保安處分執行法第5條第
    2項規定，於保安處分之執行準用之。臺灣雲林地方檢察署
    檢察官為執行本院上開確定裁定，傳喚聲請人到案執行，該
    傳票於111年4月19日寄存送達至聲請人住所（見毒偵1540號
    卷內所附送達證書），惟聲請人並未於111年5月3日到案執
    行，檢察官因傳喚聲請人不到，依上開規定核發拘票由雲林
    縣警察局臺西分局警察執行拘提（執行期間至111年5月23日
    止），雲林縣警察局臺西分局員警乃於111年5月16日持上開
    拘票拘提聲請人到案（並於本院提審前解送至臺灣雲林地方
    檢察署），核與上開規定相符，聲請人聲請提審為無理由，
    應予駁回，並將聲請人解返原解交之機關即臺灣雲林地方檢
    察署。
六、依提審法第9條第1項後段，裁定如主文。
中　　華　　民　　國　　111 　年　　5 　　月　　17　　日
                  刑事第七庭    法  官  潘韋丞
以上正本證明與原本無異。　　　　　　　　　　　
如不服本裁定，應於送達後10日內向本院提出抗告狀（須附繕本）。　　　　　　　　　　　
                                書記官　郭美儀
中　　華　　民　　國　　111 　年　　5 　　月　　17　　日